臺灣臺南地方法院刑事判決　　　　　　　 96年度易字第520號
公　訴　人　臺灣臺南地方法院檢察署檢察官
被　　　告　甲○
上列被告因犯竊盜案件，經檢察官提起公訴（96年度偵字第5985
號），本院判決如下：
    主  文
甲○攜帶兇器竊盜，處有期徒刑捌月，減為有期徒刑肆月，如易
科罰金，以新臺幣壹仟元折算壹日；又攜帶凶器竊盜，未遂，處
有期徒刑肆月，如易科罰金，以新臺幣壹仟元折算壹日，減為有
期徒刑貳月，如易科罰金，以新臺幣壹仟元折算壹日。扣案超級
小刀壹支、膠帶壹捲、塑膠繩壹條均均沒收。應執行有期徒刑伍
月，如易科罰金，以新臺幣壹仟元折算壹日，扣案超級小刀壹支
、膠帶壹捲、塑膠繩壹條均沒收。
    事  實
一、甲○因缺款花用，而基於為自己不法所有之意圖，持其所有
    客觀上對於人之生命、身體具有危險性，可資為兇器之超級
    小刀1把，於民國96年3月7日晚間7時許，進入位於臺南縣安
    定鄉蘇林村蘇厝293—2號「真護宮」內，佯裝拜拜，並伺機
    躲在廟內桌下，待廟祝關廟門離開，廟內無人之際，即至功
    德箱處，持前開超級小刀綁上事前所預備之塑膠繩，前端黏
    上膠布，放入功德箱內竊取香客所捐之香油錢，並竊得現金
    新臺幣1萬2千元，均供己花用。復另行起意，於同年4月1日
    ，仍基於意圖為自己不法所有犯意，持上開小刀1把，於是
    日6時30分許，進入上開地點真護宮內，並躲藏在廟內桌下
    ，伺機行竊，嗣於是日晚間9時許，廟祝詹信三欲關廟門巡
    查時發現甲○躲藏在桌下，即報警處理，經警到場當場查獲
    躲藏在桌下之甲○，並扣得超級小刀1把、塑膠繩1條、膠帶
    1捲等物，而查悉前情。
二、案經臺南縣警察局善化分局報請臺灣臺南地方法院檢察署檢
    察官偵查起訴。
    理  由
一、上揭犯罪事實，業據被告於警、偵訊及本院審理時均坦承不
    諱，核與證人即真護宮廟祝詹信三與證人即真護宮出納乙○
    ○等人證述相符，且被告為警查獲時，並扣得被告所有並用
    以行竊之小刀1把、塑膠繩1條、膠帶1捲等物，及被告之前
    行竊所剩餘之現金1,060元，有扣押物品目錄表、扣押物品
    清單及贓物認領保管單各1紙附卷可憑，此外，並有查獲相
    片及扣案物品相片共2幀在卷可稽。綜上，足認被告之自白
    與事實相符，堪以採信。本件事證明確，被告犯行洵堪認定
二、按刑法第321條第1項第3款之攜帶兇器竊盜罪，係以行為人
    攜帶兇器竊盜為其加重條件，此所謂兇器，其種類並無限制
    ，凡客觀上足對人之生命、身體、安全構成威脅，具有危險
    性之兇器均屬之，且祇須行竊時攜帶此種具有危險性之兇器
    為已足，並不以攜帶之初有行兇之意圖為必要（有最高法院
    79年臺上字第5253號判例意旨可資參照）。查被告竊取真護
    宮內之香油錢時，所用之行竊之超級小刀1把，係金屬製品
    ，質地堅硬而銳利，足見如被告持以行兇，依一般社會通念
    ，足以危害他人生命、身體之安全，而具有危險性，自屬兇
    器無訛。被告於96年3月7日至真護宮內竊得香油錢1萬2千元
    所為，係犯刑法第321條第1項第3款之攜帶兇器竊盜罪，另
    於同年4月1日至真護宮內欲行竊香油錢之際因遭發覺而未竊
    得香油錢之所為，另犯同法第321條第2項、第1項第3款之攜
    帶兇器竊盜未遂罪。又被告於96年4月1日入真護宮內，躲藏
    在桌下，欲等廟祝關門離開無人之際進行行竊，已著手犯罪
    行為之實施，惟因為廟祝發覺而報警查獲，而未得逞，為未
    遂犯，應依刑法第25條第2項之規定，減輕其刑。又被告前
    開2次竊盜行為，犯意各別，行為互異，應分論併罰。爰審
    酌被告正值壯年，不思正當途徑賺取金錢，僅因缺款花用即
    持可供凶器使用之超級小刀隨意竊取他人財物之犯罪動機、
    手段、方法，所竊取之款項，及所生損害程度，與其智識程
    度，及犯罪後坦承犯行，態度尚稱良好等一切情狀，分別量
    處如主文所示之刑，並就攜帶兇器竊盜未遂部分諭知易科罰
    金之折算標準，併定應執行之刑。
三、又被告前揭犯罪時間均在96年4月24日以前，所犯之上開2罪
    ，復無不得減刑之例外情形，均合於中華民國96年罪犯減刑
    條例條例第2條第1項第3款之規定，應分別依該條例之規定
    ，減輕其宣告刑2分之1，併定應執行刑。
四、扣案之超級小刀1支、膠帶1捲、塑膠繩1條等物，均為被告
    所有，並供其行竊所使用之物，業據被告陳述甚明，應依刑
    法第38條第1項第2款之規定沒收之。
據上論斷，應依刑事訴訟法第229第1項前段，刑法第321條第1項
第3款、第2項、第41條第1項前段、第38條第1項第2款、第51 條
第5款，中華民國96年罪犯減刑條例第2條第1項第3款、第7條、
第9條、第10條第1項前段，判決如主文。
本案經檢察官丙○○到庭執行職務。
中　　華　　民　　國　　96　　年　　9 　　月　　14　　日
                  刑事第十二庭  法  官  程克琳
以上正本證明與原本無異。
如不服本判決應於收受本判決後10日內向本院提出上訴書狀，並
應敘述具體理由，如未敘述上訴理由者，應於上訴期間屆滿後20
日內補提理由書狀於本院（均須按他造當事人之人數附繕本）「
切勿逕送上級法院」。
                                書記官  曾美滋
中　　華　　民　　國　　96　　年　　9 　　月　　14　　日
刑法第321條第1項第3款：
犯竊盜罪而有左列情形之一者，處6月以上、5年以下有期徒刑：
一  於夜間侵入住宅或有人居住之建築物、船艦或隱匿其內而犯
    之者。
二  毀越門扇、牆垣或其他安全設備而犯之者。
三  攜帶兇器而犯之者。
四  結夥三人以上而犯之者。
五  乘火災、水災或其他災害之際而犯之者。
六  在車站或埠頭而犯之者。
前項之未遂犯罰之。
